【裁判字號】    95,訴,1235
【裁判日期】    951012
【裁判案由】    違反毒品危害防制條例
【裁判全文】
臺灣臺南地方法院刑事判決              95年度訴字第1235號
公  訴  人  臺灣臺南地方法院檢察署檢察官
被      告  甲○○
                    （現另案羈押於臺灣臺南看守所）
上列被告因違反毒品危害防制條例案件，經檢察官提起公訴（九
十五年度毒偵字第一七九六號、毒偵緝字第一六六號）暨移送併
辦（九十四年度毒偵字第一八０六號、九十五年毒偵字第二００
四號），被告就犯罪事實為有罪之陳述，本院裁定進行簡式審判
程序，判決如下：
    主  文
甲○○連續施用第一級毒品，累犯，處有期徒刑壹年；又連續施
用第二級毒品，累犯，處有期徒刑陸月。應執行有期徒刑壹年肆
月。
    事  實
一、甲○○前於民國九十一年間，因施用毒品案件，經送強制戒
    治，於九十二年三月十日停止戒治付保護管束，並於九十二
    年六月二十七日保護管束期滿而視為強制戒治執行完畢。且
    曾於九十一年間因施用毒品案件，經本院判處有期徒刑十月
    確定，復於九十二年，再因施用毒品案件，經本院判處有期
    徒刑十月確定，上開二案接續執行，於九十四年五月十八日
    假釋出獄，並於九十四年六月十五日假釋期滿視為刑之執行
    完畢。詎仍不知悔改，於上開強制戒治執行完畢釋放後五年
    內，基於施用第一級毒品海洛因之概括犯意，自九十四年十
    二月間某日起至九十五年六月三十日上午某時止，先後於臺
    南市○區○○○路七十八巷五十五號租處、同市○○區○○
    路二段二五八巷四十三號二樓之二租處及同市○○區○○路
    二段二五八巷中油加油站廁所內等處，以針筒注射方式及約
    二至三日施用一次之頻率，施用海洛因多次；復另基於施用
    第二級毒品甲基安非他命之概括犯意，自九十五年一月間某
    日起至同年六月三十日晚上某時止，先後於臺南市○區○○
    ○路七十八巷五十五號租處、同市○○區○○路二段二五八
    巷四十三號二樓之二租處及同市○○區○○路二段二五八巷
    中油加油站廁所內等處，以將甲基安非他命置於吸食器內燒
    烤吸食煙氣方式，不定期施用甲基安非他命多次。嗣為警分
    別於九十五年三月六日十六時許在臺南市○○區○○路與海
    安路交岔路口、同年四月九日十七時五分許在同市○○區○
    ○路二段二五八巷四十三號二樓之二前及於同年六月二十六
    日十四時許在同市○區○○○路七十八巷五十五號查獲。
二、案經臺南市警察局第二分局、第五分局報請臺灣臺南地方法
    院檢察署檢察官偵查起訴及臺南市警察局第二分局、第三分
    局報請同署檢察官偵查移送併辦。
    理  由
一、本件係經被告甲○○於準備程序為有罪之表示，而經本院合
    議庭裁定由受命法官獨任以簡式審判程序加以審理，依刑事
    訴訟法第二百七十三條之二、第一百五十九條第二項之規定
    ，不適用傳聞法則有關限制證據能力之相關規定，合先敘明
    。
二、訊據被告對於上揭事實均坦承不諱，且被告為警查獲後採集
    之尿液送驗結果，呈嗎啡及甲基安非他命陽性反應，有長榮
    大學九十五年三月二十二日、同年四月二十六日、同年七月
    十日及同年七月十九日確認報告各一份可稽，堪認被告之自
    白與事實相符，其確有施用第一級毒品及第二級毒品之犯行
    無誤。再查被告曾於八十九年間，因施用毒品案件，經送強
    制戒治，於九十二年三月十日停止戒治付保護管束，並於九
    十二年六月二十七日保護管束期滿而視為強制戒治執行完畢
    ，有臺灣高等法院被告全國前案紀錄表一份可憑，則被告於
    強制戒治執行完畢釋放後，五年內再犯本件施用第一級及第
    二級毒品之犯行至明，事證明確，被告犯行洵堪認定。
三、核被告所為，係犯毒品危害防制條例第十條第一項施用第一
    級毒品罪及同條第二項施用第二級毒品罪。被告持有第一級
    、第二級毒品，復進而施用，其持有毒品之低度行為，為施
    用毒品之高度行為所吸收，不另論罪。再按刑法第二條第一
    項規定：「行為後法律有變更者，適用行為時之法律。但行
    為後之法律有利於行為人者，適用最有利於行為人之法律」
    ，被告行為後，刑法第五十六條連續犯之規定，業於九十四
    年二月二日修正公布刪除，並於九十五年七月一日施行，刪
    除連續犯之規定，雖非犯罪構成要件之變更，但顯已影響行
    為人刑罰之法律效果，自屬法律有變更，依修正施行後刑法
    第二條第一項規定，比較新、舊法結果，仍應適用較有利於
    被告之行為時法律即修正施行前之刑法論以連續犯（最高法
    院九十五年第八次刑事庭會議決議參照），是被告先後多次
    施用第一級及第二級毒品之犯行，各均時間緊接、方法相同
    ，且犯罪構成要件亦各相同，顯係各基於概括犯意反覆實施
    ，為連續犯，又被告曾於九十一年間因施用毒品案件，經本
    院判處有期徒刑十月確定，復於九十二年，再因施用毒品件
    ，經本院判處有期十月確定，上開二案接續執行，於九十四
    年五月十八日假釋出獄，並於九十四年六月十五日假釋期滿
    視為刑之執行完畢，有臺灣高等法院被告前案紀錄表可稽，
    其受有期徒刑執行完畢，五年以內再故意犯本件有期徒刑以
    上之罪，則依修正施行前後之刑法第四十七條規定，均構成
    累犯，是修正施行後之刑法第四十七條規定對被告而言，並
    無有利之情形，故經綜合比較，應依刑法第二條第一項前段
    規定，依修正施行前刑法第五十六條連續犯之規定各論以一
    罪，並均加重其刑，且依修正前刑法第四十七條規定，論以
    累犯，並各遞加重其刑。上開二罪，犯意各別、行為互殊，
    應分論併罰之。移送併辦部分（指九十五年六月三十日上午
    某時前之多次施用第一級毒品以及同日晚上某時前之多次施
    用第二級毒品行為部分），與起訴部分有連續犯之裁判上一
    罪關係，為起訴效力所及，本院自應併予審究。審酌被告曾
    因施用毒品案件，經強制戒治後，仍再犯本件之罪，未見悔
    意，戒癮之意志力甚為薄弱，惟其犯後尚知坦承犯行，犯後
    態度堪認良好等一切情狀，量處如主文所示之刑，又被告行
    為後，刑法第五十一條第五款規定業修正為：「宣告多數有
    期徒刑者，於各刑中之最長期以上，各刑合併之刑期以下，
    定其刑期。但不得逾三十年」，但修正前刑法第五十一條第
    五款係規定：「宣告多數有期徒刑者，於各刑中之最長期以
    上，各刑合併之刑期以下，定其刑期。但不得逾二十年。」
    ，則比較修正前後之數罪併罰定執行刑規定，當以修正前之
    規定，較有利於被告，應依刑法第二條第一項前段，依修正
    前刑法第五十一條第五款定其應執行刑。至於九十五年六月
    二十六日十四時許在臺南市○區○○○路七十八巷五十五號
    被告租處查扣之吸食器一組、注射針筒一支及塑膠袋一只，
    被告堅稱係同居人許雯倢所有，非其所有之物等語，且該次
    扣押物品清單上亦載明上開物品係許雯倢所提出（見九十五
    年毒偵字第一八０六號偵查卷第十六頁），是上開扣案物品
    ，既非被告所有，復無其他證據足認與本件犯行相關，自無
    庸併予宣告沒收，附此敘明。
據上論斷，應依刑事訴訟法第二百七十三條之一第一項、第二百
九十九條第一項前段，毒品危害防制條例第十條第一項、第二項
，刑法第二條第一項前段、第十一條前段，修正施行前刑法第五
十六條、第四十七條、第五十一條第五款，判決如主文。
本案經檢察官乙○○到庭執行職務。
中    華    民    國    95    年    10    月    12    日
                      刑事第十一庭  法  官  陳威龍
以上正本證明與原本無異。
如不服本判決，應於收受送達後10日內向本院提出上訴書狀（應
附繕本）。
                                    書記官  鄭吉裕
中    華    民    國    95    年    10    月    12    日
附錄論罪科刑法條：
毒品危害防制條例第十條第一項、第二項：
施用第一級毒品者，處六月以上五年以下有期徒刑。
施用第二級毒品者，處三年以下有期徒刑。


司法院資訊處製作；財團法人民間司法改革基金會備份。
